臺灣高等法院刑事裁定
111年度聲字第2525號
聲  請  人  臺灣高等檢察署檢察官
受  刑  人  王家華



上列聲請人因受刑人數罪併罰有二裁判以上，聲請定其應執行之
刑（聲請案號：臺灣高等檢察署111年度執聲字第1239號），本
院裁定如下：
    主  文
王家華犯如附表所示各罪所處之刑，應執行有期徒刑捌年壹月。
    理  由
一、按定應執行刑，不僅攸關國家刑罰權之行使，於受刑人之權
    益亦有重大影響，除顯無必要或有急迫情形外，法院於裁定
    前，允宜予受刑人以言詞、書面或其他適當方式陳述意見之
    機會，程序保障更加周全。本院已於民國111年8月8日收受
    受刑人王家華(下稱受刑人)回函表示關於本件定應執行刑案
    件之意見(本院卷第191頁)，合先敘明。
二、聲請意旨略以：受刑人因違反毒品危害防制條例等數罪，先
    後經判決確定如附表，應依刑法第53條、第51條第5款規定
    ，定其應執行之刑，爰依刑事訴訟法第477條第1項聲請裁定
    等語。
三、按裁判確定前犯數罪者，併合處罰之；數罪併罰，分別宣告
    其罪之刑，若宣告多數有期徒刑者，於各刑中之最長刑期以
    上，各刑合併之刑期以下，定其刑期，但不得逾30年，刑法
    第50條第1項前段、第51條第5款分別定有明文。又數罪併罰
    ，有二裁判以上者，依第51條之規定，定其應執行之刑，同
    法第53條亦定有明文。次按刑事訴訟法第370條第2項、第3
    項，已針對第二審上訴案件之定應執行之刑，明定有不利益
    變更禁止原則之適用；分屬不同案件之數罪併罰，倘一裁判
    宣告數罪之刑，曾經定其執行刑，再與其他裁判宣告之刑定
    其執行刑時，在法理上亦應同受此原則之拘束（最高法院10
    3年度第14次刑事庭會議決議意旨參照）。基此，上開更定
    之應執行刑，不應比前定之應執行刑加計其他裁判所處刑期
    或所定應執行刑後為重，否則即與法律秩序理念及法律目的
    之內部界限有違，難謂適法（最高法院93年度台非字第192
    號判決意旨參照）。
四、經查：受刑人因違反毒品危害防制條例等案件，先後經臺灣
    桃園地方法院及本院判決判處如附表所示之刑確定，且各罪
    俱係於附表編號1所示判決確定日期（109年3月5日）前所為
    ，就上開各案犯罪事實為最後判決之法院復為本院，有本院
    被告前案紀錄表及如附表各編號之判決書附卷可稽。本院就
    附表編號1至4所示案件再為定應執行刑之裁判時，自應受前
    開判決所為定應執行刑內部界限之拘束，而應在上開已定應
    執行刑部分加計未定應執行刑之總和即有期徒刑部分於8年8
    月範圍內定應執行刑。茲聲請人依刑事訴訟法第477條第1項
    之規定，以本院為犯罪事實最後判決之法院，聲請就如附表
    所示各罪所處之刑定應執行之刑，其聲請經核尚無不合，應
    予准許。經考量受刑人所犯如附表編號1所示之罪為施用毒
    品案件，屬自戕身體健康之罪；附表編號2至4所示之罪均為
    罪質相近之販賣毒品案件（附表編號2為販賣第一級毒品案
    件、附表編號3、4則為販賣第二級毒品案件），屬惡性較重
    ，助長施用毒品之行為猖獗，危害社會、國家健全發展之犯
    罪；且除附表編號1之犯罪時間為108年7月21日外，附表編
    號2至4所示犯罪時間均在109年1月、2月間，犯罪時間尚屬
    密切，暨其所犯之不法內涵及侵害法益程度等情，並權衡其
    行為責任與整體刑法目的及相關刑事政策等因素；再參酌受
    刑人於本院函詢時就定應執刑所表示之意見：「無意見」等
    語（本院卷第191頁），爰裁定如主文所示之應執行刑。
據上論斷，應依刑事訴訟法第477條第1項，刑法第53條、第51條
第5款，裁定如主文。
中　　華　　民　　國　　111 　年　　8 　　月　　9 　　日
                  刑事第三庭    審判長法　官  張惠立
                                      法　官  鄭昱仁
                                      法　官  劉兆菊
以上正本證明與原本無異。
如不服本裁定，應於收受送達後五日內向本院提出抗告狀。
                                      書記官  陳嬿如
中　　華　　民　　國　　111 　年　　8 　　月　　9 　　日
附表：
編號  1 2 3 罪名  施用第一級毒品 共同販賣第一級毒品 共同販賣第二級毒品 宣告刑  有期徒刑10月 有期徒刑7年8月 有期徒刑3年8月 犯罪日期  108年7月21日 109年1月21日 109年1月20日 偵查機關年度案號  桃園地檢108年度毒偵字第4201號 桃園地檢110年度偵字第5359、8951號 桃園地檢110年度偵字第5359、8951號 最後事實審 法院 桃園地院 臺灣高院 臺灣高院  案號 108年度審訴字第1949號 110年度上訴字第3139號 110年度上訴字第3139號  判決日期 109年1月17日 111年1月28日 111年1月28日 確定判決 法院 桃園地院 最高法院111年度台上字第2812號判決以受刑人上訴違背法律上之程式駁回本院110年度上訴字第3139號   案號 108年度審訴字第1949號    確定日期 109年3月5日 111年6月29日 111年6月29日 得否易科罰金  否 否 否 備註  桃園地檢109年度執字第5141號(109年度執緝字第1213號) ⑴桃園地檢111年度執字第8101號 ⑵編號2至4曾經桃園地院110年度訴字第291號判決應執行有期徒刑7年10月，先後經本院110年度上訴字第3139號及最高法院111年度台上字第2812號判決駁回上訴確定  
編號  4 (以下空白)  罪名  共同販賣第二級毒品   宣告刑  有期徒刑3年8月   犯罪日期  109年2月1日   偵查機關年度案號  桃園地檢110年度偵字第5359、8951號   最後事實審 法院 臺灣高院    案號 110年度上訴字第3139號    判決日期 111年1月28日   確定判決 法院 最高法院111年度台上字第2812號判決以受刑人上訴違背法律上之程式駁回本院110年度上訴字第3139號    案號     確定日期 111年6月29日   得否易科罰金  否   備註  ⑴桃園地檢111年度執字第8101號 ⑵編號2至4曾經桃園地院110年度訴字第291號判決應執行有期徒刑7年10月，先後經本院110年度上訴字第3139號及最高法院111年度台上字第2812號判決駁回上訴確定